Config:
  hfst:
    Gen: ../../../src/generator-gt-norm.hfst
    Morph: ../../../src/analyser-gt-norm.hfst
  xerox:
    Gen: ../../../src/generator-gt-norm.xfst
    Morph: ../../../src/analyser-gt-norm.xfst
    App: lookup

Tests:



# todo:
# Proofread the gold standard (below)
# Then: run analyser, then correct.


  Verb - `saama: # Verb (78) `saama 'eng /est /fin' - full paradigm
     saama+V+Inf/mA: saama
     saama+V+Inf: saiaq
     saama+V+Act+PrfPrc: saanuq
     saama+V+Pss+PrfPrc: saad
     saama+V+Act+Ind+Prs+Sg1: saa
     saama+V+Act+Ind+Prs+Sg3: [saa, saasõ]
     saama+V+Act+Ind+Prt+Sg1: [saiõ, sai]
     saama+V+Act+Ind+Prt+Sg3: [saiõ, sai]

